【裁判字號】    97,台非,78
【裁判日期】    970227
【裁判案由】    公共危險
【裁判全文】
最高法院刑事判決                九十七年度台非字第七八號
上  訴  人  最高法院檢察署檢察總長
被      告  甲○○
上列上訴人因被告公共危險案件，對於台灣台中地方法院中華民
國九十六年五月二十五日第一審確定簡易判決（九十六年度沙交
簡字第三六六號，檢察官聲請簡易判決處刑案號：台灣台中地方
法院檢察署九十六年度偵字第一０二八六號），認為違法，提起
非常上訴，本院判決如下：
    主  文
原判決撤銷。
本件公訴不受理。
    理  由
非常上訴理由稱：「一、按判決不適用法則或適用法則不當者，
為違背法令。刑事訴訟法第三百七十八條定有明文。又已經提起
公訴或自訴之案件，在同一法院重行起訴者，應諭知不受理之判
決。刑事訴訟法第三百零三條第二款定有明文。縱先起訴之判決
，確定在後，如判決時，後起訴之判決，尚未確定，仍應就後起
訴之判決，依非常上訴程序，予以撤銷，諭知不受理。司法院大
法官釋字第一六八號解釋參照。二、查本件被告甲○○於民國九
十六年三月二十九日晚間七時許，在台中市○○路『林新醫院』
之附近某海產店內，飲用啤酒三瓶，已達不能安全駕駛動力交通
工具之狀態，竟仍於同日晚間十時三十分許，駕駛車牌號碼３Ｊ
─３７２１號自小客車出發。嗣於同日晚間十一時四十五分許，
行經台中市○○區市○路與惠中路口時，為警攔檢查獲，經警測
得其呼氣中酒精濃度達０．八六ＭＧ／Ｌ之事實，前經該署檢察
官於九十六年四月二十六日聲請簡易判決處刑，並於九十六年五
月十四日繫屬於台灣台中地方法院，嗣經台灣台中地方法院沙鹿
簡易庭於九十六年五月二十五日判決拘役五十日，並於九十六年
六月二十日確定，有九十六年度沙交簡字第三六六號刑事卷宗可
參。又查同一被告甲○○之前揭同一公共危險案件，另經檢察官
於九十六年四月二日聲請簡易判決處刑，並於九十六年四月十三
日繫屬於台灣台中地方法院，且經台灣台中地方法院沙鹿簡易庭
於同年五月一日判決拘役五十五日，並於九十六年六月二十五日
判決確定，有上開法院九十六年度沙交簡字第二八一號刑事判決
書附卷可稽。三、是本件九十六年度沙交簡字第三六六號判決與
前開台灣台中地方法院九十六年度沙交簡字第二八一號案件為同
一案件，而本件係就已經提起公訴之案件，在同法院重行起訴，
依刑事訴訟法第三百零三條第二款，原審就此案件自應以程序上
諭知不受理判決，且先起訴之台灣台中地方法院九十六年度沙交
簡字第二八一號判決雖確定在後，然判決時，後起訴之台灣台中
地方法院九十六年度沙交簡字第三六六號判決尚未確定，依司法
院大法官釋字第一六八號解釋，仍應就後起訴之判決，依非常上
訴程序，予以撤銷，諭知不受理。是原審判決顯有不適用法則之
違背法令。案經確定，且不利於被告。爰依刑事訴訟法第四百四
十一條、第四百四十三條提起非常上訴，以資糾正。」等語。
本院按檢察官所為簡易判決處刑之聲請，與起訴有同一之效力；
又已經提起公訴或自訴之案件，在同一法院重行起訴者，應諭知
不受理之判決，刑事訴訟法第四百五十一條第三項、第三百零三
條第二款分別定有明文。本件被告甲○○於九十六年三月二十九
日晚間七時許，在台中市○○路酒後已達不能安全駕駛動力交通
工具之狀態，仍於同日晚間十時三十分許，駕駛車牌號碼３Ｊ─
３７２１號自小客車，嗣於同日晚間十一時四十五分許，行經台
中市○○區市○路與惠中路口時，為警攔檢查獲，經警測得其呼
氣中酒精濃度達０．八六ＭＧ／Ｌ，犯刑法第一百八十五條之三
之公共危險罪，前經台灣台中地方法院檢察署檢察官於九十六年
四月二日以九十六年度速偵字第一七四九號聲請簡易判決處刑（
同年四月十三日繫屬），而經台灣台中地方法院於九十六年五月
一日以簡易判決（九十六年度沙交簡字第二八一號）判處拘役五
十五日（併諭知易科罰金折算之標準），九十六年六月一日確定
；同一犯罪事實，復經同署檢察官於同年四月二十六日聲請簡易
判決處刑（九十六年度偵字第一０二八六號公共危險案件，同年
五月十四日繫屬），而經台灣台中地方法院於九十六年五月二十
五日以簡易判決（即本件九十六年度沙交簡字第三六六號）判處
拘役五十日（併諭知易科罰金折算之標準），九十六年六月一日
將應送達於被告之判決正本，寄存於其住所地管區派出所以為送
達，扣除在途期間三日，及其期間之末日為星期日，以其次日代
之，上訴期間應於同年六月二十五日屆滿，因未據上訴而於同月
二十六日確定各等情，有各該檢察官聲請簡易判決處刑書、簡易
判決及送達證書等可稽。本件係檢察官就已經聲請簡易判決處刑
之案件，在同一法院重行聲請，原審法院未改行通常程序，依刑
事訴訟法第三百零三條第二款之規定，判決諭知不受理，乃竟誤
為有罪之實體判決，揆諸首揭說明，原判決有不適用法則之違背
法令，非常上訴意旨執以指摘，洵有理由。案經確定，且不利於
被告，爰將原判決撤銷，改判公訴不受理，以資救濟。
據上論結，應依刑事訴訟法第四百四十七條第一項第一款但書、
第三百零三條第二款，判決如主文。
中    華    民    國  九十七  年    二    月  二十七  日
                      最高法院刑事第十二庭
                          審判長法官  邵  燕  玲
                                法官  李  伯  道
                                法官  孫  增  同
                                法官  吳      燦
                                法官  李  英  勇
      本件正本證明與原本無異
                                      書  記  官
中    華    民    國  九十七  年    三    月    四    日
                                                      Ｅ


司法院資訊處製作；財團法人民間司法改革基金會備份。
